JUAN C. CONTRERAS

jcontrmo@gmail.com

https://www.linkedin.com/in/juancontrmo/

Desarrollador sobre bases de datos Oracle certificado (Oracle Forms - PLSQL – SQL- Bash Shell) y administrador DBA, con experiencia en soporte a Oracle Data Integrator (ODI) ayudando a usuarios técnicos a solucionar problemas relacionados con mapeos, transformación y carga de datos, afinamiento de bases de datos, documentación de errores, aplicación de parches, pruebas, y desarrollo ETL. Experimentado solucionador de problemas en el rango de tecnologías de la información con conocimiento certificado del ambiente Oracle en la nube (OCI); Experiencia internacional Bilingüe Inglés-español con historia laboral verificada por empresa consultora. Ver www.hireright.com.

Objetivo

En búsqueda de trabajos técnico-administrativos relacionados con desarrollo en bases de datos de acuerdo con mi experiencia laboral y habilidades técnicas (SQL, Modelamiento de datos, PL/SQL, ETL, administración de bases de datos, Bash Shell, Python).

Habilidades técnicas

Nivel Avanzado:	Nivel Medio	Principiante:
Oracle SQL Developer,	Oracle Database Administrator,	Microsoft SQL Server DBA,
PLSQL,	Oracle Forms	Oracle APEX, Bash Shell, Oracle
Oracle Data Integrator		Cloud, Python, GoldenGate

Educación

Universidad Antonio Nariño – Ingeniero de Sistemas Bogotá, D.C

1998

Certificaciones

- Oracle PL/SQL Certified Associate
- Oracle Cloud Infrastructure Foundations
- Oracle Database Administrator
- Oracle Forms Developer

Videos técnicos publicados

YouTube channel "JC Contreras – Just a curious Tech Guy"
 Media channel with videos for Database Developers

Video #1: Data Integration example between Oracle and SQL Server Video #2: Connecting Oracle SQLDeveloper to OCI & AWS (Part I) Video #3: Connecting Oracle SQLDeveloper to OCI & AWS (Part II)

Idiomas:

- Inglés Avanzado
- Español Nativo

Hoja de vida traducida al inglés: https://jcontrmo.github.io/resume/

Experiencia Profesional

ORACLE – Senior Technical Support Engineer Orlando USA, FL Oct 21,2015 – Jul 15,2020

- Solución de problemas complejos relacionados con el uso de Oracle Data Integrator para clientes importantes de acuerdo a acuerdos de servicio estrictos
- Actualización de producto ODI desde version 11g a versión 12c para ejecución de pruebas internas ●
- Traductor Ingles Español, asistencia Telefónica y por video conferencia para ayudar a ingenieros colegas anglo parlantes a resolver problemas relacionados con integración de datos.
- Diseño, instalación y configuración de ambientes virtuales (Base de datos, Sistema operativo, Agentes ODI) sobre ambiente Linux y Windows para resolver problemas técnicos relacionados con ODI.
- Configuración de topología ODI para lograr conectividad con varios ambientes Fuente y destino
- Afinamiento de desarrollos ODI, Memoria, IO de acuerdo a buenas practicas para mejorar rendimiento
- Generación de notas técnicas para el grupo de soporte Oracle publicadas en sitio Web de Oracle
- Revisión de código PLSQL, Bash shell integrados con ODI
- Cargue de datos en tablas Oracle usando SQL Loader
- Revisión de archivos de log en bases de datos y WebLogic para solución de inconvenientes ODI
- Creación de mapeos ODI para realización de pruebas internas

<u>INDRA</u> – Database Administrator Bogota, D.C. Jul 9,2012 – Ene 31,2014

- Instalación y administración de bases de datos Oracle 10g e 11g sobre plataformas Windows y Linux.
- Interacción con el equipo de Diseño Técnico y contribución en análisis de impacto y elaboración de especificaciones técnicas.
- Gestionar asignaciones de administración de bases de datos en entornos de SQL Server.
- Elaboración de políticas en bases de datos Oracle y MSSQL, esto incluyó aplicaciones de respaldo, restauración y control de calidad.
- Desarrollo de scripts de Windows, scripts de Shell, programación PL / SQL para la automatización de tareas de administración de bases de datos. ● Revisión detallada de Oracle Forms y código PL / SQL de los clientes para solucionar problemas de rendimiento como parte del diseño de software del cliente.
- Desarrollé y creé una definición de estrategias de respaldo para RMAN y EXPDP.
- Creé estructuras de bases de datos para las necesidades de desarrolladores y clientes en entornos de producción y control de calidad.
- Instalación de Parches de seguridad aplicados en bases de datos Oracle.
- Involucrado en la gestión de sesiones y seguimiento de los eventos críticos de espera, bloqueo sesiones en las bases de datos (Oracle y MSSQL).
- Migración de bases de datos Oracle 11g de Windows a Linux en el entorno de producción.

EUD – IT Certification Trainer Bogota, D.C.
Jul 2011 – Jul 2012

- Capacitar a estudiantes de TI en administración de bases de datos, programación PL / SQL y Oracle Forms mediante el uso de documentación oficial de Oracle para ayudarlos a obtener las certificaciones de Oracle.
- Bases de datos y SO instalados en entornos de aula.

 Como parte de las clases de los estudiantes, proporcioné recomendaciones sobre problemas reales que ocurren en los trabajos de los estudiantes relacionados con la codificación PLSQL y el diseño de Oracle Forms de acuerdo con las mejores prácticas.

SYNAPSIS (TIVIT) - Oracle Database Administrator Bogota, D.C May 5, 2010 – Dic 31, 2011

- Respaldos administrados de Oracle RMAN y ajuste de oraciones de Oracle.
- Soporte para la administración de Oracle Data Guard.
- Backups y recuperación de bases de datos Oracle y MSSQL.
- Se agregaron más funciones nuevas a las herramientas de software de análisis existentes.
- Cree cambios estructurales en las bases de datos de Oracle usando declaraciones DDL.
- Trabajé en la configuración de Oracle, software de respaldo de terceros y pruebas de respaldo.
- DBA Junior SQL Server 2008 en un escenario de replicación con trasvase de registros.
- Se realizaron correcciones de declaraciones SQL ineficientes de alta carga, uso subóptimo de la base de datos Oracle, estructuras de memoria de tamaño insuficiente, problemas de concurrencia, configuración de la base de datos y problemas de bloqueo.
- Creó scripts de Bash Shell para invocar scripts de SQL y los programó usando OS crontab.
- Desarrollo de código PL / SQL complejo, procedimientos almacenados, funciones, paquetes y activadores que utilizan colecciones como parte de asignaciones de desarrollo temporal.
- Análisis aplicado, técnicas de recopilación de datos, normalización de bases de datos, modelado de relaciones entre entidades en SDLC desde análisis, diseño, desarrollo, pruebas, implementación y mantenimiento.
- Generación de informes basada en varias tablas y subconsultas mediante ANSI SQL y TSQL.
- Involucrado en la carga de datos usando SQL Loader para cargar datos de archivos planos
- Trabaje en estrecha colaboración con los clientes para aclarar las especificaciones de desarrollo.



- Utilice herramientas de diagnóstico de Oracle como Explain Plan, SQL Trace, TKPROF y AWR para analizar el tiempo y la ejecución para el ajuste de la base de datos.
- Creación y modificación de scripts de Unix existentes para Oracle 10g.
- Seguimiento de auditoría estándar gestionado, parámetros de auditoría
- Activadores usados para registrar información adicional de auditoría personalizada
- Trabajé con el equipo de desarrollo para la creación de objetos de base de datos, ajuste de consultas y problemas relacionados con la base de datos.
- Instalación de base de datos de Oracle, instalación de parches, configuración y mantenimiento.
- Ajuste las consultas SQL creando un índice adecuado, utilizando sugerencias y cambiando los parámetros de la base de datos.
- Involucrado en el desarrollo de funciones de aplicación, activadores, PL / SQL y paquetes.
- Base de datos 24 x 7 en soporte de llamadas de acuerdo con el horario de rotación de turnos

Experiencia Laboral Adicional

ORATECH LTDA

Ago 19, 2008 - Jul 22, 2009

Position: Infrastructure Consultant

- Manejé la base de datos Oracle (RAC-Standby-ASM).
- Consultor de herramientas de desarrollo de software, PL / SQL-formularios-informes.
- Clientes capacitados en administración de bases de datos Oracle.
- Clientes DBA apoyados (Falabella, Ejército de Colombia, Thomas Express, Movistar).
- Visité a clientes en sitio, creé informes de sistemas para clientes.

SBD LTDA

Oct 2007 - Ago 2008

Position: Oracle Database Administrator

- Creación de usuarios y privilegios de acuerdo con sus responsabilidades.
- Configuración de procedimientos de copia de seguridad y restauración con scripts RMAN
- Oraciones de Oracle optimizadas
- Scripts desarrollados con PL / SQL y Shell scripting en entornos Unix para tareas automatizadas de DBA
- Creación e interpretación de informes de paquetes de estadísticas.
- Compatible con DBA 24 horas al día, 7 días a la semana.

GEOSPATIAL

Abr 2007 - Oct 2007

Position: Development Leader Database

- Dirigí el equipo de desarrollo de Oracle en actividades relacionadas con la programación de PL / SQL y Oracle Forms-Reports.
- Modelado de geodatabase, especificación de casos de uso
- Analicé y diseñé soluciones de acuerdo a los requerimientos del cliente usando metodología RUP
- Reunirse con los clientes cara a para determinar los requerimientos de desarrollo.
- Producir y actualizar la documentación relevante.

INFORMATICA SIGLO 21

Nov 2005 - Mar 2007

Position: Consulting Engineer

- Programación Oracle10g (Generador de formularios, Generador de informes, PL / SQL)
- Desarrollo del módulo de Obra Nueva y ranking de contratistas en Gas Natural ESP
- Mantenimiento de aplicaciones NGV (Vehículo de gas natural), IVM (Gestión integrada de ventas), SAT
- Análisis de los requisitos de los usuarios con metodología UML.
- Diseño e Implementación de Aplicaciones Comerciales utilizando el Sistema de Gestión de Base de Datos Relacional de Oracle (RDBMS).

SOFTMANAGEMENT

Ago 2003 - Sep 2005

Position: Senior Programmer

- Desarrollé objetos de base de datos complejos como procedimientos almacenados, funciones, paquetes y disparadores usando SQL y PL / SQL.
- Análisis de datos y generación de scripts para ejecutar informes.

- Análisis de datos y generación de scripts para modificación de información.
- Cambiar pantallas y programas Front-End, de acuerdo con los nuevos requerimientos del negocio.
- Programación de Oracle (Forms 6i, PL / SQL e Informes), Procedimientos, Paquetes y Funciones
- Involucrado en el soporte, mantenimiento y desarrollo del sistema financiero.
- Definición y generación de formatos de pantalla y diseños de informes utilizando Oracle Forms y Oracle Reports.
- Desarrollado de acuerdo con las políticas sobre codificación y estándares seguros.
- Realización de actividades de diseño, construcción, revisión y análisis de defectos.
- Desarrollado utilizando Oracle (Forms 6i, PL / SQL e informes) de acuerdo con el diseño acordado, teniendo en cuenta la usabilidad, la calidad del software y el mantenimiento futuro.

AVANZIT TECNOLOGÍA (new name Ezentis)

Jun 2000 - Feb 2002 Position: Oracle Developer

- Análisis y diseño de módulos de bases de datos de seguridad.
- Administración de bases de datos en entorno de desarrollo y pruebas.
- Coordinación del proyecto SIGART para empresa de telecomunicaciones del sector público.
- Capacitación para usuarios de aplicaciones

SYNERSIS S.A.S

Sep 1999 - Jun 2000

Position: Oracle Developer

- Análisis, diseño y programación del Sistema de Información de recursos humanos
- Desarrollo de Oracle usando (Forms 4.5, Reports 2.5, SQLPLUS).
- Pruebas en entornos de control de calidad para software nuevo.
- Definición y generación de formatos de pantalla y diseños de informes.
- Documentación relevante producida y actualizada para nuevos desarrollos.
- Desarrollar software de acuerdo con el diseño acordado teniendo en cuenta la usabilidad, la calidad del software y el mantenimiento futuro

SOFTBOLIVAR - SEGUROS BOLIVAR

Abr 1998 – Jun 1999

Position: Oracle Developer

- Diseño y desarrollo de programas e informes para productos de capitalización
- Desarrollo de Oracle usando Forms 4.5, Reports 2.5, SQLPLUS

Logros personales

- Ser capaz de adaptarme profesional y lingüísticamente para mantener a mi familia después de mudarme del país en el que nací a los Estados Unidos.
- Corredor de 5 km en Orlando FL durante dos años consecutivos
- Integrarme a la comunidad Católica Cristiana y participar activamente en actividades de mi comunidad

Referencias Laborales

Por favor verificar mis contactos en LinkedIn, algunos de ellos me conocen bastante bien.

Logros profesionales

- Cuatro certificaciones de Oracle logradas
- Más de 20 notas publicadas en el sitio de soporte de Oracle relacionadas con problemas de Oracle Data Integrator que pude resolver, junto con más de 300 solicitudes de servicio de integración de datos resueltas, ver notas:
- <u>2588136.1</u> "Could not load JDBC driver class [oracle.bi.jdbc.AnaJdbcDriver]" when Testing Oracle BI Data Server Connection from ODI J2EE Agent
- <u>2514263.1</u> "The SQL Server login requires an SSL connection" Error Received when Testing Microsoft Azure SQL Database Service with ODI Agent
- 2670516.1 Attributes Missing in ODI Mappings after Using the OWB to ODI Migration Utility
- 2668348.1 Duplicate Database Hints Observed in ODI Code
- 2601394.1 java.lang.ArrayIndexOutOfBoundsException Error Received when Using "LKM File to Netezza (NZLOAD)" in ODI 12.2.1.3.190708
- <u>2273614.1</u> "ORA-01000: maximum open cursors exceeded" When Reverse Engineering ODI Models Including Datastore Subfolders
- <u>2655922.1</u> How To Call Multiple Commands in ODI for Oracle Data Server "On Connect/Disconnect" Events
- <u>2412849.1</u> Java Variable vPasswd Holding Wrong Cipher Data Value when Calling OdiSqlUnload "ORA-01017: invalid username/password"
- 2584874.1 ODI Studio Error Switching from Internal to Active Directory External Authentication
- <u>2571502.1</u> "ODI-17570: Your text is too long LONG TEXT" Error is Received When Smart Importing an ODI 12c Variable
- <u>2631697.1</u> How To Execute 'startloadplan.sh' From the Command Line without Providing the Supervisor Password
- 2374381.1 ODI Executions Fail With "Connection Closed" Message After Migration of the Repositories to Oracle RAC Database
- <u>2642094.1</u> Unknown RegionID Error: "ODI-14213: The Input Parameter Region Is Not Valid. It Is Null, Empty Or Incorrect" Encountered when Configuring Oracle Object Storage Dataserver in ODI 12.2.1.3 and Older
- 2686373.1 ERROR GENERATING ANSI QUERY ODI
- 2646498.1 ODI 12c Does Reverse Engineer XSD CLOB Datatype as VARCHAR2
- <u>2518862.1</u> "class java.sql.SQLDataException... numeric value out of range" Message is Received on ODI 12c Flows that Use XML Data Server
- <u>2649472.1</u> ODI Complex Driver Command 'CREATE XMLFILE' Results in "ORABPEL-11101 Translation Failure"
- ... algunas notas más escritas, pero no publicadas aun.